臺灣高等法院刑事判決　　　　　　　　　　　　　　九十一年度上訴字第六七八號
　　上　訴　人
　　即　被　告　乙○○
右上訴人因偽造文書等案件，不服臺灣台北地方法院九十年度訴緝字第九一號，中華
民國九十一年一月二十四日第一審判決（起訴案號：臺灣台北地方法院檢察署八十七
年度偵緝字第二九七號）提起上訴，本院判決如左：
    主  文
原判決撤銷。
乙○○連續行使偽造私文書，足以生損害於他人，處有期徒刑貳年。
卡號為「四五六三─一八００─七八三二─六一０六」之花旗銀行信用卡、花旗銀行
信用卡申請書及如附表所列之信用卡簽帳單上偽造之「丙○○」署押及簽帳單收執聯
均沒收之。
    事  實
一、乙○○與丙○○係熟識朋友，乙○○曾在臺北市○○路○段六二號遠東百貨公司
    台北仁愛分公司十樓一０一０室經營雪莉有限公司並住於該處，丙○○經常造訪
    上址，並曾利用雪莉有限公司之影印機影印其國民身分證，乙○○見狀竟心懷不
    軌，趁機取得丙○○影印後所棄置民國（下同）七十五年三月一日發證之國民身
    分證影本後，在美商花旗銀行（下稱花旗銀行）信用卡申請資料表上偽簽丙○○
    署押為申請人，繼而假冒丙○○名義持以於八十五年五月間向花旗銀行臺北分行
    行使申請取得花旗銀行核發之卡號為四五六三─一八００─七八三二─六一０六
    之信用卡，嗣後自同年五月份起，進而基於意圖為自己不法所有之概括犯意，連
    續持該信用卡至遠東百貨公司台北仁愛分公司及附近之商店消費（詳細消費情形
    如附表所示），並偽簽丙○○之署押於簽帳單上，使各該商店人員陷於錯誤誤信
    其係真正之信用卡持有人而分別交付其所購買之物品，且數度以該信用卡向花旗
    銀行利用自動付款設備預借現金，足生損害於丙○○及花旗銀行。期間為免該信
    用卡遭花旗銀行強制停用致無法使用，並數度繳納刷卡積欠之費用，惟迄至八十
    六年八月間刷卡及預借現金積欠金額共計達新台幣六萬五千六百七十五元，即未
    再償還信用卡帳款。丙○○因其在其他家銀行所申請的信用卡，亦均陸續遭到強
    制停用，經丙○○察覺有異，循線查詢而獲知上情。
二、案經被害人丙○○提出告訴暨台北市政府警察局大安分局報請台灣台北地方法院
    檢察署檢察官偵查起訴。
    理  由
一、認定被告犯罪事實之證據及理由
（一）被害人丙○○之指述。
（二）花旗銀行業務員甘鳳美證述她曾去過被告乙○○公司二次，在遠東百貨公司樓
      上，被告說她朋友丙○○在她公司上班，且當庭指認確定是被告向她申請丙○○名義之信用卡，而「丙○○」之簽名是被告將申請書拿給她時就寫好了，被
      告並要求將信用卡寄到上開公司地址等語。（訴卷第一四五至一四七頁）
（三）花旗銀行職員陳浩財證述本件核卡前他們有打0000000這支電話（按：
      即被告公司電話）與本人作照會，接電話時對方聲稱是蔡小姐本人。（訴卷第
      一二四頁正反面）
（四）證人即被告公司所在大樓之管理員章財順證稱認識被告乙○○，不認識丙○○
      ，也沒見過，好像有這個名字，而系爭信用卡八十六年四月份的帳單是由被告
      乙○○收的，另有些系爭信用卡的帳單他也有收過，但因為被告乙○○搬走所
      以又退回去。（訴緝卷一第六七至六八頁）
（五）證人許旖倢證稱她只認識被告乙○○，從八十年左右被告即住在仁愛路遠東樓
      上，她曾聽過被告提起丙○○，而她們那棟大樓管理員不可能讓不是住到那戶
      的人來收，一定得由那戶的人才可以領信。（訴緝卷二第三至五頁）
（六）證人即丙○○之母林素珍證稱被告乙○○於丙○○提出告訴後，確實曾到她家
      向她下跪，希望她向丙○○求情，原諒被告，撤回告訴。（本院卷第四三頁）
（七）證人甲○○證稱在本案發生後開庭前曾與被告去過告訴人家，當天被告說如果
      告訴人願意撤回、和解，如果可以她就拿出一半的錢，是針對花旗信用卡冒刷
      的這一筆錢（訴字卷第三五頁反面至三六頁）
（八）此外，復有花旗銀行信用卡申請書上影本附卷可稽（偵字第一四九七號卷第五
      十六至七十六頁）。其上之職業資料填載公司名稱：雪莉有限公司、公司地址
      ：台北市○○路○段六十二號十樓一０一０室、公司電話（０２）00000
      00，帳單寄送地址勾選公司地址，聯絡人填載被告及其友人莊雪芬，均為被
      告之資料。甚至現居住址填載台北市○○街一四一巷十五弄九號之三，被告自
      承曾住過此處，並設籍於此（偵緝卷第三一頁反面）；聯絡電話填載（０２）
      0000000，被告亦自承曾用過此電話號碼（訴卷第三三頁反面）。
（九）並有該張花旗信用卡之帳單明細表附卷可證（偵字第一四九七號卷第五七至七
      六頁）。而該張信用卡刷卡消費之商家地點，多在被告臺北市○○路住處附近
      。
（十）且有法務部調查局八十八年二月八日（八八）陸（二）00000000號鑑
      定通知書一紙在卷可參（原審卷第二二一頁）。筆跡鑑定結果：一、甲類簽名
      （即花旗銀行信用卡申請書上正卡申請人簽名欄內「丙○○」之簽名）與乙類
      簽名（即丙○○本人之簽名字跡）筆劃特徵不同。二、甲類簽名與丙類字跡（
      即被告乙○○之字跡）有多處筆劃特徵相符，研判甲類簽名極有可能出自丙類
      字跡書寫者之手。
二、被告辯解不採之理由
（一）被告辯解要旨。
１、花旗銀行信用卡業務員甘鳳美與她並不認識，且申請信用卡必須本人才可申請，
    又要財力證明，為何甘鳳美會到她公司讓她以丙○○名義申辦信用卡。
２、事後沒有到丙○○家請求其母林素珍原諒她，是為了其他事去的。
３、她並沒有冒用丙○○名義申請信用卡，沒有盜刷信用卡，信用卡申請書上的名字
    並不是她寫的，她也不會笨到在自己公司附近刷卡，而且為何有人繳四萬多元帳
    款。
（二）本院之判斷
１、多年來各家銀行為推廣信用卡業務，無不簡化申辦手續，無須本人親自辦理只要
    有身分證影本即可申辦，也不須出具財力證明，而八十五年被告經由花旗銀行信
    用卡業務員甘鳳美申辦該張信用卡時，該銀行亦正推行「仕女專案」之推廣信用
    卡專案，業據甘鳳美於原審調查時證述：「（問：當時是何人向你申請，是否在
    庭上？）是乙○○（證人指向乙○○）他向我申請丙○○名義的信用卡，是我與
    乙○○獨自接觸，說他朋友是否可以辦信用卡，說他朋友在他公司上班，我詢問
    他，是否超過仕女專案的年齡限制，結果沒有超過，我就說可以辦信用卡，我去
    過乙○○公司，我不記得是被告親自拿給我或是用寄的，我已忘了，我確定是乙○○給我的。（問：信用卡申請書上記載是何人寫的？）藍色部分是我寫的，申
    請人欄「丙○○」三字是乙○○拿給我時，就寫好了。（有何補充？）我去過被
    告公司兩次，有同事與我一起去，在遠東百貨公司樓上，我記得很清楚，為何被
    告說未見過我，因為我與同事、被告三人還一起吃過飯，我沒辦法確定我同事是
    否有上過樓，被告說過他本身在外交部上過班。」等語（訴卷第一四五至一四七
    頁），是被告上開所辯實難採信。
２、證人即被告之友人甲○○於本院調查時雖證稱：「她們在談的時候，我在旁邊但
    我不介入，我只知道被告是要去找丙○○．．．好像說是要了解丙○○信用卡的
    事」（本院卷第四二頁），然甲○○業於原審調查時到庭證稱：「（問：為何當
    天說要還丙○○錢？）當天乙○○說，如果告訴人願意撤回、和解，如果可以，
    她就拿出一半的錢，是針對花旗信用卡冒刷的的這一筆錢，因為被告與告訴人是
    好朋友，不要因為這件事鬧的不愉快˙˙˙。（問：乙○○答應和解的錢，確定
    是針對花旗信用卡的錢嗎？）是這筆錢。」等詞（訴卷第三五至三六頁），並據
    告訴人於本院調查時證稱：「我家客廳有四十多坪，當天甲○○是在我家的外廳
    ，乙○○是在內廳向我媽媽下跪．．．所以甲○○不知道當時乙○○向我媽媽求
    情的細節」，及其母林素珍證稱被告乙○○於丙○○提出告訴後，確實曾到她家
    向她下跪，希望她向丙○○求情，原諒被告，撤回告訴（本院卷第四三頁），足
    見被告確曾於告訴人提出本件告訴後，偕同其友人甲○○至告訴人家中，請求告
    訴人原諒並撤回告訴，被告上開所辯不足採信。
３、被告冒用告訴人之名義申辦該張信用卡，並盜刷使用，有該信用卡申請書上載明
    申請人之聯絡電話、地址、公司資料全為被告之資料、帳單明細表所列的刷卡地
點多在被告公司即住處附近，並有被害人丙○○之指述、花旗銀行業務員甘鳳美
    、花旗銀行職員陳浩財、被告公司所在大樓之管理員章財順、證人許旖倢、丙○○之母林素珍、證人甲○○之證言，此外並有法務部調查局八十八年二月八日（
    八八）陸（二）00000000號鑑定通知書等件在卷可參，已如上述，被告
    辯稱沒有冒用丙○○名義申請信用卡，沒有盜刷信用卡，信用卡申請書上的名字
    並不是她寫的云云，委不足採。
４、被告前亦曾在告訴人出國期間受告訴人委託處理中國信託商業銀行股份有限公司
    （下稱中國信託銀行）信用卡帳款而違背任務，未經告訴人同意，逕自使用中國
    信託銀行寄給告訴人丙○○之信用卡延續卡刷卡消費，曾積欠十一萬五千五百六
    十七元之帳款，經中國信託銀行追償，被告乙○○簽發本票允諾分期償還，惟嗣
    後未依約履行被該銀行列為呆帳一節，為被告乙○○所不否認，並有本票影本一
    紙及中國信託銀行陳報狀可稽（偵緝卷第三五頁、訴緝卷二第九至十一頁），足
    證被告乙○○早有利用被害人丙○○信用卡刷卡消費之背信行為。
５、被告另辯稱系爭信用卡曾有數次刷卡簽帳繳款，請求查明係何人前往繳款，係何
    人刷卡簽帳云云。經原審法院向花旗銀行函請查覆，該卡於八十五年五月二十九
    日開卡後消費至八十六年六月二日，期間有四次未按時繳款紀錄，其繳款方式為
    在銀行櫃檯繳款，花旗銀行台北分行函在卷可稽（詳見訴緝卷一第九六頁），參
    以繳款人以丙○○名義繳款時，在繳款憑條上之聯絡電話欄均填載000000
    0號，為被告乙○○所使用之電話，有繳款憑條三紙附卷可稽（訴緝卷二第二五
    至二八頁），且證人即被告公司所在大樓之管理員章財順證稱系爭信用卡帳單是
    由被告乙○○簽收，及告訴人於原審提出被告之電話簿（原本經核對無誤後發回
    ，影本附訴卷第一八六頁反面至一八九頁）上丙○○欄部分，被告填載系爭信用
    卡之卡號、告訴人之身分證字號等情觀之，益證冒名申請丙○○信用卡刷卡簽帳
    消費者確係被告乙○○所為，洵屬無疑。期間被告雖有以提款機借款還款或繳納
    部分帳款，無非係製造信用延緩使用偽卡之假象，尚難執為有利被告之證據，本
    件事證明確，被告所辯不足採信，被告犯行足堪認定，被告聲請調查何人繳納信
    用卡帳款一節，核無必要。
三、撤銷原審判決之理由
（一）原審據以論科固非無見，惟查被告以上開信用卡利用自動提款機提款之行為，
      係犯刑法第三百三十九條之二第一項以不正當方法由自動付款設備取得他人財
      物罪，原審未予論及，顯有違誤。
（二）原判決附表漏未將被告向花旗銀行預借現金及於八十五年五、六月間，持該張
      信用卡至商店刷卡消費之明細資料列入，亦有未洽。被告上訴否認犯行雖無理
      由，惟原審判決既有上述之違誤，自應由本院將原判決撤銷改判。
四、論罪科刑法律及量刑審酌之理由
（一）按在信用卡背面簽名欄簽名，單純自形式上觀察，即足以表示信用卡之簽名者
      於信用卡有效期限內有權使用該信用卡之辨識及證明，並非依習慣或特約表示
      一定用意之證明，性質上係屬刑法第二百十條之私文書（最高法院八十八年度
      台上字第五七三○號判決參照）。是於偽造之信用卡背面持卡人簽名欄偽簽申
      請人署押，係犯刑法第二百十條之偽造私文書罪。復持以行使，係犯刑法第二
      百十六條、第二百十條之行使偽造私文書罪。又信用卡簽帳單，係持卡人向特
      約商店消費後，簽署持卡人之姓名，由特約商店將第一聯交持卡人收執，第二
      、三聯則由特約商店取回，再由特約商店將第三聯交與收單機構存查，資以向
      發卡銀行請款。該簽帳單由持卡人簽名，即表示持卡人同意依據其與發卡銀行
      間之約定，對其所購物品或接受服務，均應按簽帳單之消費金額，付款與發卡
      銀行。故持卡人於簽帳單簽名，係對所簽金額負擔付款之義務，性質上屬消費
      付款契約書，亦為私文書（最高法院九十年度台上字第六八九八號）。因此在
      簽帳單上偽簽持卡人署押，並持以行使，係犯刑法第二百十六條、第二百十條
      之行使偽造私文書罪。
（二）被告以上開信用卡利用自動提款機提款行為後，業於八十六年十月八日增訂刑
      法第三百三十九條之二第一項以不正當方法由自動付款設備取得他人財物罪，
      規定：「意圖為自己或第三人不法之所有，以不正方法由自動付款設備取得他
      人之物者，處三年以下有期徒刑、拘役或一萬元以下罰金。」，亦即於其犯罪
      後此部分法律業已變更。依刑法第二條第一項前段規定比較新舊法適用結果，
      以裁判時之新法之法定刑度有利於被告，自應適用新法之規定。
（三）核被告乙○○所為，係犯刑法第二百十六條、第二百十條之行使偽造私文書罪
      、第三百三十九條第一項之普通詐欺取財罪及第三百三十九條之二第一項之利
      用自動付款設備詐欺取財罪。上開偽造署押均屬偽造私文書之部分行為，偽造
      私文書之低度行為復為行使之高度行為所吸收，均不另論罪。所犯之行使偽造
      私文書罪、詐欺取財罪及利用自動付款設備詐欺取財罪，均時間緊接，犯罪構
      成要件相同，顯均係基於概括犯意為之，為連續犯，均應依刑法第五十六條之
      規定以一罪論，並各加重其刑。所犯行使偽造私文書、普通詐欺取財罪及利用
      自動付款設備詐欺取財罪間，有方法結果之牽連關係，應從一重罪之行使偽造
      私文書罪處斷。公訴人起訴雖未論及第三百三十九條之二第一項之利用自動付
      款設備詐欺取財罪，惟與本案有方法結果之牽連關係，本院自得予以審酌。
（四）被告行為後，刑法業於九十年六月二十日修正公布同日施行，同年月二十二日
      生效，雖增訂刑法第二百零一條之一第一項規定：「意圖供行使之用，而偽造
      、變造信用卡、金融卡、儲值卡或其他相類作為簽帳、提款、轉帳或支付工具
      之電磁紀錄物者，處一年以上七年以下有期徒刑，得併科三萬元以下罰金。」
      ，第二項「行使前項偽造、變造之信用卡、金融卡、儲值卡或其他相類作為簽
      帳、提款、轉帳或支付工具之電磁紀錄物，或意圖供行使之用，而收受或交付
      於人者，處五年以下有期徒刑，得併科三萬元以下罰金。」，惟查被告持以盜
      刷之信用卡係花旗銀行製發之真正信用卡，並非偽造之信用卡，與新法之規定
      尚不相當，應據前述之規定處斷，附此說明。
（五）審酌被告之品行、犯罪動機、目的、手段、所生之危害，以及犯罪後尚飾詞卸
      責不知悔改等一切情狀，量處如主文第二項所示之刑，以示懲儆。
（六）卡號為「四五六三─一八００─七八三二─六一０六」之花旗銀行信用卡申請
      資料表、信用卡以及簽帳單上偽造之「丙○○」署押，爰依刑法第二百一十九
      條規定宣告沒收之；又卡號為「四五六三─一八００─七八三二─六一０六」
      之花旗銀行信用卡及簽帳單收執聯（如附表所示），為被告所有且供犯罪所得
      之物，雖未扣案，惟無證據證明業已滅失，爰依刑法第三十八條第一項第二款
      宣告沒收之。
五、適用法律方面
（一）程序法方面：刑訴訟法第三百六十九條第一項前段、第三百六十四條、第二百
      九十九條第一項前段。
（二）實體法方面：刑法第二條第一項但書、第五十六條、第二百十六條、第二百十
      條、第二百十九條、第三百三十九條第一項、第三百三十九條之二第一項、第
      五十五條、第三十八條第一項第二款，罰金罰鍰提高標準條例第一條前段，判
      決如主文。
本案經檢察官王安明到庭執行職務。
中      華      民      國    九十一    年      五      月       八     日
                                      臺灣高等法院刑事第七庭
                                        審判長法  官  吳  啟  民
                                              法  官  施  俊  堯
                                              法  官  林  瑞  斌
右正本證明與原本無異。
如不服本判決應於收受送達後十日內向本院提出上訴書狀，其未敘述上訴之理由者並
得於提起上訴後十日內向本院補提理由書（均須按他造當事人之人數附繕本）。
                                              書記官  游  桂  蔥
中      華      民      國    九十一    年     五       月      九      日
附錄：本案論罪科刑法條全文
刑法第二百十條
偽造、變造私文書，足以生損害於公眾或他人者，處五年以下有期徒刑。
    附表
  ┌─────┬──────┬─────────────┐
  │日      期│金 額（元） │特    約     商     店    │
  ├─────┼──────┼─────────────┤
  │ 85/05/31 │       406  │遠東百貨台北仁愛分公司    │
  ├─────┼──────┼─────────────┤
  │ 85/05/31 │     4,131  │遠東百貨台北仁愛分公司    │
  ├─────┼──────┼─────────────┤
  │ 85/06/01 │       750  │太平洋崇光百貨公司        │
  ├─────┼──────┼─────────────┤
  │ 85/06/08 │     1,503  │遠東百貨台北仁愛分公司    │
  ├─────┼──────┼─────────────┤
  │ 85/06/08 │     1,600  │遠東百貨台北仁愛分公司    │
  ├─────┼──────┼─────────────┤
  │ 85/06/09 │     1,600  │遠東百貨台北仁愛分公司    │
  ├─────┼──────┼─────────────┤
  │ 85/06/13 │    26,500  │太平洋崇光百貨公司        │
  ├─────┼──────┼─────────────┤
  │ 85/06/16 │       355  │遠東百貨台北仁愛分公司    │
  ├─────┼──────┼─────────────┤
  │ 85/06/18 │       279  │遠東百貨台北仁愛分公司    │
  ├─────┼──────┼─────────────┤
  │ 85/06/22 │     1,272  │石樓粵菜股份有限公司      │
  ├─────┼──────┼─────────────┤
  │ 85/06/24 │       340  │台灣新學友書局股份有限公司│
  ├─────┼──────┼─────────────┤
  │ 85/06/26 │    30,000  │提款機預借現金            │
  ├─────┼──────┼─────────────┤
  │ 85/07/03 │     2,000  │提款機預借現金            │
  ├─────┼──────┼─────────────┤
  │ 85/07/03 │     5,000  │提款機預借現金            │
  ├─────┼──────┼─────────────┤
  │ 85/07/03 │       990  │怡和拓展股份有限公司      │
  ├─────┼──────┼─────────────┤
  │ 85/07/03 │    18,600  │怡和拓展股份有限公司      │
  ├─────┼──────┼─────────────┤
  │ 85/06/23 │     4,755  │怡和拓展股份有限公司      │
  ├─────┼──────┼─────────────┤
  │ 85/10/17 │     1,032  │遠東百貨台北仁愛分公司    │
  ├─────┼──────┼─────────────┤
  │ 85/10/18 │     1,050  │生活工廠延吉店            │
  ├─────┼──────┼─────────────┤
  │ 85/10/20 │     3,725  │怡和拓展股份有限公司      │
  ├─────┼──────┼─────────────┤
  │ 85/10/22 │       310  │遠東百貨台北仁愛分公司    │
  ├─────┼──────┼─────────────┤
  │ 85/10/21 │       819  │怡和拓展股份有限公司      │
  ├─────┼──────┼─────────────┤
  │ 85/10/23 │       690  │生活工廠延吉店            │
  ├─────┼──────┼─────────────┤
  │ 85/10/27 │     2,964  │怡和拓展股份有限公司      │
  ├─────┼──────┼─────────────┤
  │ 85/11/02 │       790  │遠東百貨台北仁愛分公司    │
  ├─────┼──────┼─────────────┤
  │ 85/11/13 │       348  │遠東百貨台北仁愛分公司│
  ├─────┼──────┼─────────────┤
  │ 85/11/15 │       240  │誠品股份有限公司敦南分公司│
  ├─────┼──────┼─────────────┤
  │ 85/11/15 │       320  │誠品股份有限公司敦南分公司│
  ├─────┼──────┼─────────────┤
  │ 85/11/15 │     2,400  │明曜百貨股份有限公司      │
  ├─────┼──────┼─────────────┤
  │ 85/11/23 │       299  │利童股份有限公司          │
  ├─────┼──────┼─────────────┤
  │ 85/11/23 │       430  │生活工廠延吉店            │
  ├─────┼──────┼─────────────┤
  │ 85/11/27 │       320  │遠東百貨台北仁愛分公司    │
  ├─────┼──────┼─────────────┤
  │ 85/11/28 │     1,990  │明曜百貨股份有限公司      │
  ├─────┼──────┼─────────────┤
  │ 86/01/22 │    10,000  │提款機預借現金            │
  ├─────┼──────┼─────────────┤
  │ 86/01/23 │     5,000  │提款機預借現金            │
  ├─────┼──────┼─────────────┤
  │ 86/01/22 │       999  │誠品股份有限公司敦南分公司│
  ├─────┼──────┼─────────────┤
  │ 86/02/06 │       404  │遠東百貨台北仁愛分公司    │
  ├─────┼──────┼─────────────┤
  │ 86/02/10 │       420  │遠東百貨台北仁愛分公司    │
  ├─────┼──────┼─────────────┤
  │ 86/02/14 │       203  │遠東百貨台北仁愛分公司    │
  ├─────┼──────┼─────────────┤
  │ 86/02/17 │       426  │遠東百貨台北仁愛分公司    │
  ├─────┼──────┼─────────────┤
  │ 86/03/13 │    10,000  │提款機預借現金            │
  ├─────┼──────┼─────────────┤
  │ 86/03/14 │    10,000  │提款機預借現金            │
  ├─────┼──────┼─────────────┤
  │ 86/03/14 │       472  │遠東百貨台北仁愛分公司    │
  ├─────┼──────┼─────────────┤
  │ 86/03/16 │       307  │遠東百貨台北仁愛分公司    │
  ├─────┼──────┼─────────────┤
  │ 86/03/17 │     1,000  │提款機預借現金            │
  ├─────┼──────┼─────────────┤
  │ 86/03/17 │     2,000  │提款機預借現金            │
  ├─────┼──────┼─────────────┤
  │ 86/03/18 │       360  │怡和拓展股份有限公司      │
  ├─────┼──────┼─────────────┤
  │ 86/03/22 │       558  │遠東百貨台北仁愛分公司    │
  ├─────┼──────┼─────────────┤
  │ 86/04/09 │       500  │遠東百貨台北仁愛分公司    │
  ├─────┼──────┼─────────────┤
  │ 86/04/17 │     5,000  │提款機預借現金            │
  ├─────┼──────┼─────────────┤
  │ 86/04/17 │       548  │誠品股份有限公司敦南分公司│
  ├─────┼──────┼─────────────┤
  │ 86/04/19 │     1,440  │明德春天百貨股份有限公司  │
  ├─────┼──────┼─────────────┤
  │ 86/05/29 │     5,000  │提款機預借現金            │
  ├─────┼──────┼─────────────┤
  │ 86/05/30 │       656  │石樓粵菜股份有限公司      │
  └─────┴──────┴─────────────┘
